

DESARROULADOR WEB

Santiago Montoya Marín

Celular: 3136895352

Correo: santymm95@gmail.com

Página web:portafoliosanty1553.000webhostapp.com

DESCRIPCIÓN PERSONAL

Con iniciativa para asumir retos y lograr objetivos planteados, excelentes relaciones interpersonales, creativo, autodidacta, dispuesto a aprender y a desaprender, enfocado al 110% en su pasión por la programación y los sistemas informáticos.

PERFIL OCUPACIONAL

Con 2 años de experiencia (comprobados) en desarrollo web; conocimiento sólidos en HTML, CSS, JavaScript,bootstrap,CMS, repositorios y software de control de versiones,Git,Github,Photoshop,Autocad y React.js básico.

Administración de base de datos (MongoDB y Firebase) mantenimiento de equipos de cómputo (hardware - software) y direccionamiento IP.

Analista tecnológico, directorio activo y administración de plataformas digitales

ESTUDIOS

Técnico en sistemas informáticos, CESDE 2022.

Técnico en desarrollo web - CESDE 2021

Tecnología en desarrollo de software, ITM segundo semestre.

CURSOS Y CERTIFICACIONES

- ✔ Html5, css3 y JavaScript
- ✔ Desarrollo web, Frontend
- ✓ Inglés técnico y comprensivo A2

EXPERIENCIA LABORAL

NEUMOMED IPS - Desarrollador web 30/07/2022 - Actualmente

Funciones del cargo:

Crear aplicaciones web que mejoren los sistemas de integración e inventarios tecnológicos

Administrar la página web de la empresa, verificando que siempre esté online, manteniendo estabilidad en los servicios y conexión a la base de datos.

Actualizar los certificados SSL, mantener la información correcta y actualizada, colores y maquetados según lo requerido.

LA GUSTOSITA -Desarrollador web 01/05/2021 - 30/12/2021

Funciones del cargo Desarrollar página web de la empresa. Verificar continuamente los certificados y los errores que pueda presentar. Actualizar información de la página web, cambiando información o maquetado, según los solicitado.

COMFAMA - Técnico de sistemas 03/01/2022 - 28/06/2022

Funciones del cargo: Categorizar, asignar y solucionar los tiques enviados a la mesa de ayuda.